臺灣苗栗地方法院刑事判決　　　　　　　100年度訴字第206號
公　訴　人　臺灣苗栗地方法院檢察署檢察官
被　　　告　朱啟祥
選任辯護人　徐正安律師
上列被告因違反毒品危害防制條例案件，經檢察官提起公訴（10
0 年度偵字第493 號）及移送併辦審理（100 年度偵字第2202號
），本院判決如下：
    主  文
朱啟祥犯如附表所示之罪，各處如附表所示之刑（含主刑及從刑
）。主刑部分應執行有期徒刑年拾壹月，從刑部分併執行之。
    犯罪事實
一、朱啟祥明知（甲基）安非他命、愷他命係毒品危害防制條例
    第2 條第2 項第2 、3 款所列管之第二級、第三級毒品，不
    得非法販賣，竟基於販賣安非他命（惟實際上應為甲基安非
    他命，以下均同，詳論罪科刑部分（一）所述）及愷他命以
    營利之犯意，以所使用之行動電話0000000000號電話為聯絡
    工具，再以如附表所示之時間、地點、方式、價格（其中編
    號5 之交易時間，起訴書誤載為99年11月8 日20時35分許，
    業經公訴檢察官當庭更正為99年11月7 日1 時37分許），分
    別將安非他命、愷他命分別販賣予如附表所示之黃貴仁、羅
    岩鏡、陳光敏、黃信銨等人施用（黃貴仁、羅岩鏡、陳光敏
    等3 人所涉施用安非他命部分，另由員警查明後函送偵辦）
    ，並取得其等所交付如附表所示之款項共新臺幣（下同）8
    千元。嗣經警循線查獲上情。
二、案經臺灣苗栗地方法院檢察署檢察官指揮苗栗縣警察局竹南
    分局調查後報告該署檢察官偵查起訴。
    理  由
壹、證據能力部分
一、按被告以外之人於偵查中向檢察官所為陳述，除顯有不可信
    之情況者外，得為證據，刑事訴訟法第159 條之1 第2 項定
    有明文。偵查中對被告以外之人（包括證人、鑑定人、告訴
    人、被害人及共同被告等）所為之偵查筆錄，或被告以外之
    人向檢察官所提之書面陳述，性質上均屬傳聞證據。惟現階
    段刑事訴訟法規定檢察官代表國家偵查犯罪、實施公訴，依
    法其有訊問被告、證人及鑑定人之權，證人、鑑定人且須具
    結，而實務運作時，檢察官偵查中向被告以外之人所取得之
    陳述，原則上均能遵守法律規定，不致違法取供，其可信度
    極高，職是，被告以外之人前於偵查中已具結而為證述，除
    反對該項供述得具有證據能力之一方，已釋明「顯有不可信
    之情況」之理由外，不宜以該證人未能於審判中接受他造之
    反對詰問為由，即遽指該證人於偵查中之陳述不具證據能力
    。且所謂不可信之情況，法院應審酌被告以外之人於陳述時
    之外在環境及情況，例如：陳述時之心理狀況、有無受到外
    力干擾等，以為判斷之依據（最高法院97年度臺上字第1653
    號判決意旨參照）。從而，證人黃貴仁、羅岩鏡、陳光敏、
    黃信銨等人經檢察官訊問時，係以證人之身分陳述，經告以
    具結義務及偽證處罰後，於命證人朗讀結文後具結，其係於
    負擔偽證罪之處罰心理下證述，並以具結擔保其供述之真實
    性，又無受其他不當外力干擾之情形，依上揭說明，其於偵
    查中之證言，自具有證據能力，依刑事訴訟法第159 條之1
    第2 項之規定，得為證據。
二、國家基於犯罪偵查之目的，對被告或犯罪嫌疑人進行通訊監
    察，乃係以監控與過濾受監察人通訊內容之方式，蒐集對其
    有關之紀錄，並將該紀錄予以查扣，作為認定犯罪與否之證
    據，屬於刑事訴訟上強制處分之一種，而監聽係通訊保障及
    監察法第13條第1 項所定通訊監察方法之一，司法警察機關
    依法定程序執行監聽取得之錄音，係以錄音設備之機械作用
    ，真實保存當時通訊之內容，如通訊一方為受監察人，司法
    警察在監聽中蒐集所得之通訊者對話，若其通話本身即係被
    告進行犯罪中構成犯罪事實之部分內容，則依前開說明，自
    與所謂「審判外之陳述」無涉，應不受傳聞法則之規範，當
    然具有證據能力。至司法警察依據監聽錄音結果予以翻譯而
    製作之監聽（或稱通訊監察）譯文，屬於文書證據之一種，
    於被告或訴訟關係人對其譯文之真實性發生爭執或有所懷疑
    時，法院固應依刑事訴訟法第165 條之1 第2 項規定，以適
    當之設備，顯示該監聽錄音帶之聲音，以踐行調查證據之程
    序，俾確認該錄音聲音是否為通訊者本人及其內容與監聽譯
    文之記載是否相符；或傳喚該通訊者；或依其他法定程序，
    為證據調查。倘被告或訴訟關係人對該通訊監察譯文之真實
    性並不爭執，即無勘驗辨認其錄音聲音之調查必要性，法院
    於審判期日如已踐行提示監聽譯文供當事人辨認或告以要旨
    ，使其表示意見等程序並為辯論者，其所為之訴訟程序即無
    不合（最高法院97年度臺上字第561 號、98年度臺上字第40
    17號、99年度臺上字第4399號判決意旨可參照）。經查，本
    案起訴書所引之通訊監察譯文，係經本院核發通訊監察書予
    以監聽錄音所製作，監聽電話為被告販毒時所持用之行動電
    話，此有本院99年11月29日核發之99年聲監字第000384號（
    其期間自99年11月30日10時起至99年12月29日10時止）、99
    年12月23日核發之99年聲監續字第000432號（其期間自99年
    12月29日10時起至100 年1 月27日10時止）、99年11月3 日
    核發之99年聲監字第000352號（其期間自99年11月4 日10時
    起至99年12月3 日10時止）等通訊監察書在卷可稽（100 年
    度偵字第493 號卷〈下稱偵卷〉第62至72頁），係依法所為
    之監聽。且本案通訊監察譯文業經本院於審理中提示予被告
    及其辯護人表示意見，而被告及其辯護人於法院調查證據時
    復不爭執該證據能力（本院100 年訴字第206 卷〈下稱本院
    卷〉第26頁、第56頁），另經本院審酌電話監聽侵害被告權
    益之種類及輕重、對於被告訴訟上防禦不利益之程度、犯罪
    所生之危害或實害等情形，兼顧人權保障及公共利益之均衡
    維護，亦認本件此部分電話監聽合於比例原則，是認應具有
    證據能力。
三、復按被告以外之人於審判外之言詞或書面陳述，除法律有規
    定者外，不得作為證據。又按被告以外之人於審判外之陳述
    ，雖不符合同法第159 條之1 至第159 條之4 之規定，但經
    當事人於審判程序同意作為證據，法院審酌該言詞陳述或書
    面陳述作成時之情況，認為適當者，亦得為證據；當事人、
    代理人或辯護人於法院調查證據時，知有第159 條第1 項不
    得為證據之情形，而未於言詞辯論終結前聲明異議者，視為
    有前項之同意，刑事訴訟法第159 條第1 項及第159 條之5
    分別定有明文。次查傳聞法則之重要理論依據，在於傳聞證
    據未經當事人之反對詰問予以核實，乃予排斥，惟若當事人
    已放棄對原供述人之反對詰問權，於法院審判時表明同意該
    等傳聞證據可作為證據，或傳聞證據之情形，而未於言詞辯
    論終結前聲明異議者，基於證據資料愈豐富，愈有助於真實
    發現之理念，並貫徹刑事訴訟法修法加重當事人進行主義之
    精神，確認當事人對於證據能力有處分權之制度，傳聞證據
    經當事人同意作為證據，法院認為適當者，亦得為證據。經
    查，本院認定事實所引用之下列其他證據，雖有屬傳聞證據
    者，惟均經當事人於本院準備程序中表示對於各該證據之證
    據能力均不爭執（本院卷第26頁），另經本院於審理中一一
    踐行「告以要旨」程序，當事人於知悉上開證據係審判外陳
    述之情形下，對於各該證據亦均表示「沒有意見」（本院卷
    第56頁以下），且迄至言詞辯論終結前未再聲明異議，本院
    審酌此等證據資料製作時之情況，尚無違法不當及證明力明
    顯過低之瑕疵，認為以之作為證據應屬適當，故揆諸前開規
    定，應認均具有證據能力。
貳、實體部分
一、上開犯罪事實，業據被告朱啟祥於偵查中坦承不諱（偵卷第
    84至86頁），並於本院準備程序及審理中自白在卷（本院卷
    第25頁、第57頁），核與證人即向被告購買安非他命之黃貴
    仁、羅岩鏡、陳光敏於警詢、偵查中之證述（偵卷第87至92
    頁、第113 至116 頁、第157 至162 頁、第187 至190 頁、
    第212 至220 頁、第248 頁背面至253 頁、第261 至265 頁
    ）及證人即向被告購買愷他命之黃信銨於警詢、偵查中之證
    述情節均相符（偵卷第118 至127 頁、第152 至155 頁），
    復有上開各該證人持用其行動電話分別與被告使用之行動電
    話聯絡購買安非他命及愷他命之監聽譯文在卷可佐（偵卷第
    99至100 頁、第169 頁、第238 頁、第129 至130 頁）。參
    諸證人黃貴仁、羅岩鏡、陳光敏、黃信銨與被告均無任何怨
    隙，衡情上開證人應無設詞攀誣，或虛構事實以陷害被告之
    理，況其等到庭具結作證，更係以刑事責任擔保其證言之真
    實性，故證人黃貴仁、羅岩鏡、陳光敏、黃信銨前開證述內
    容，經核尚無不可採信之處，應堪憑採。此外，復有本院之
    搜索票、苗栗縣警察局竹南分局搜索扣押筆錄、扣押物品目
    錄表各1 份在卷可稽（偵卷第46至50頁）。
二、販賣安非他命及愷他命均係違法行為，非可公然為之，亦無
    公定價格，容易分裝並增減份量，而每次買賣之價量，可能
    隨時依雙方關係深淺、資力、需求量及對行情之認知、來源
    是否充裕、查緝是否嚴緊、買方被查獲時供出賣方之可能風
    險之評估等，而異其標準，非可一概而論，從而販賣之利得
    ，除被告就販賣之價量俱臻明確供述外，委難察得實情，然
    販賣之人從價差或量差中牟利之方式雖異，其意圖營利之販
    賣行為則無二致。本案被告所為販賣第二級、第三級毒品犯
    行，雖因並未當場查獲販毒事實，而無從察知其販賣毒品確
    實數量，惟毒品危害防制條例所處罰之「販賣」毒品罪，所
    著重者為在主觀上有藉以牟利之惡性，及對毒品之擴散具有
    較有償或無償轉讓行為更嚴重之危害性，被告「營利」之意
    圖係從客觀之社會環境、情況及證人、物證等資料，依據證
    據法則綜合研判認定；衡諸毒品安非他命、愷他命量微價高
    ，且依一般社會通念以觀，販賣行為在通常情形下均係以牟
    利為其主要誘因及目的，從而，舉凡其有償交易，除足反證
    其確另基於某種非圖利本意之關係外，通常尚難因無法查悉
    其販入價額作為是否高價賣出之比較，諉無營利之意思，阻
    卻販賣犯行之追訴。本案被告分別出售第二級毒品安非他命
    5 次及第三級毒品愷他命3 次，業經其供承不諱，已如前述
    ，而毒品戕害國民身心健康，危害匪淺，向為政府厲法查緝
    之目標，況衡諸被告與附表所示之證人黃貴仁等人間俱無至
    親關係等情，苟無利得，被告豈有甘冒遭查緝法辦重刑之風
    險，而平白無端從事販賣安非他命及愷他命之理？是以被告
    顯有藉各該次交易毒品行為從中取利之意圖及事實，要無疑
    義。
三、綜上所述，足認被告出於任意性之自白與事實相符，本案事
    證明確，其犯行堪以認定，應依法論科。
四、論罪科刑部分
（一）按「安非他命」係屬毒品危害防制條例第2 條第2 項第2
      款所列之第二級毒品，「甲基安非他命」則屬同條項款附
      表（即其附表二編號89）所載之相類製品，依行政院衛生
      署管制藥品管理局之相關函釋，二者雖多為硫酸鹽或鹽酸
      鹽，可溶於水，為白色、略帶苦味之結晶，但使用劑量及
      致死劑量，仍屬有別，且目前國內發現者似都為甲基安非
      他命之鹽酸鹽（參見司法院編印之「法官辦理刑事案件參
      考手冊(一)」第282 頁、第292 頁、第293 頁），可見安非
      他命與甲基安非他命，係毒性有差別之第二級毒品。從而
      ，本案雖未扣得被告所販賣之毒品，惟依上述，其所販賣
      有關「安非他命」部分，實際上應係「甲基安非他命」，
      合先敘明。
（二）核被告所為如附表編號1 至5 所示部分，係犯毒品危害防
      制條例第4 條第2 項之販賣第二級毒品罪共5 次；另於附
      表編號6 至8 所示部分，係犯毒品危害防制條例第4 條第
      3 項之販賣第三級毒品罪共3 次。被告持有安非他命之低
      度行為，分別為其販賣高度行為所吸收，均不另論罪。
（三）又刑法於94年2 月2 日修正公布，於95年7 月1 日起施行
      ，基於刑罰公平原則之考量，杜絕僥倖之犯罪心理，並避
      免易致鼓勵犯罪之誤解，修正後刑法已刪除第56條連續犯
      之規定，行為人反覆實行之犯罪行為茍係在刑法修正施行
      後者，因法律之修正已生阻斷連續犯之法律效果，除認應
      合於接續犯、繼續犯、集合犯等實質上一罪關係而以一罪
      論處外，基於一罪一罰之刑罰公平性，自應併合處罰；所
      謂「集合犯」，係指立法者所制定之犯罪構成要件中，本
      即預定有數個同種類行為而反覆實行之犯罪而言，故是否
      集合犯之判斷，客觀上自應斟酌法律規範之本來意涵、實
      現該犯罪目的之必要手段、社會生活經驗中該犯罪必然反
      覆實行之常態及社會通念等，主觀上則視其反覆實施之行
      為是否出於行為人之一個犯意，並秉持刑罰公平原則，加
      以判斷之，而行為人多次販毒品之行為，未必皆出於行為
      人之一個犯意決定，故販賣毒品之罪，難認係集合犯之罪
      。又依刑法第56條修正理由之說明，謂「對繼續犯同一罪
      名之罪者，均適用連續犯之規定論處，不無鼓勵犯罪之嫌
      ，亦使國家刑罰權之行使發生不合理之現象」、「基於連
      續犯原為數罪之本質及刑罰公平原則之考量，爰刪除有關
      連續犯之規定」等語，即係將本應各自獨立評價之數罪，
      回歸本來就應賦予複數法律效果之原貌，因此，就刑法修
      正施行後多次販賣毒品之犯行，採一罪一罰，始符合立法
      本旨（最高法院96年度臺上字第7052號判決意旨參照）。
      是本案被告所為如附表所示各次販賣毒品之犯行，均係在
      刑法修正施行後所為，行為時間相異，難認係在密切接近
      之時、地，分數個舉動以接續或反覆施行之行為，與接續
      犯之概念非合，參酌上開所述，即應予以分論併罰。
（四）按毒品危害防制條例第17條第1 項規定：「犯第4 條至第
      8 條、第10條或第11條之罪，供出毒品來源，因而查獲其
      他正犯或共犯者，減輕或免除其刑」，故被告雖已供出毒
      品來源，仍須偵查機關因其供述而查獲其他正犯或共犯者
      ，始應依該規定減輕或免除其刑，雖供出毒品來源，惟檢
      警機關並未因其供述而查獲，則法院未依上述規定減輕或
      免除其刑，於法尚無不合（最高法院99年臺上字第4785號
      判決意旨參照）。查本案被告於本院審理時中固曾供稱：
      其毒品來源是一個姓林的等語（本院卷第39頁），另於本
      院100 年度聲羈字第7 號羈押庭審理時供承：其去跟綽號
      阿戰（音同）的人拿。是他們拿錢給我，我拿錢給阿戰，
      阿戰給我毒品，我再把毒品交給他們等語（偵卷第84頁背
      面）。被告雖曾供述毒品來源，然檢察官並未據此而查獲
      其他正犯或共犯等情，業經本院函詢臺灣苗栗地方法院檢
      察署，該署函覆：本案被告於第1 次偵訊時，矢口否認犯
      行，於貴院羈押庭訊問時方坦認犯行，惟其後仍否認犯行
      ，是被告並未供出何上手之具體資料憑辦等語，此有該署
      100 年4 月14日苗檢秀呂100 偵493 字第07492 號函在卷
      足稽（本院卷第18頁），且經電詢辯護人亦表示被告之後
      雖有配合檢方供出上源，但並未查獲毒品或相關上源等情
      ，有本院100 年6 月14日電話紀錄在卷可佐，復查無其他
      積極證據證明確有因被告供出毒品來源而查獲其他正犯或
      共犯之情事，是本案被告犯行並無毒品危害防制條例第17
      條第1 項減輕其刑之適用。
（五）再按毒品危害防制條例第17條第2 項規定：「犯第4 條至
      第8 條之罪於偵查及審判中均自白者，減輕其刑。」係指
      偵查及審判中均有自白犯罪而言，故僅須被告於偵、審中
      均曾經自白，即得認有該條項之適用，不以始終承認犯罪
      為必要。其中所稱偵查中之自白，包含向有偵查犯罪職權
      之司法警察（官）自白，以及偵查中檢察官向法院聲請羈
      押（含延長羈押），於法官訊問時所為之自白。又所謂「
      自白」，乃指被告於刑事追訴機關發覺其犯行後，自動供
      述不利於己之犯罪事實之謂；故不論該被告之自白，係出
      於自動或被動、簡單或詳細、一次或多次，並其自白後有
      無翻異，苟其於偵查及審判中均曾有自白，即應依法減輕
      其刑。（最高法院100 年度臺上字第1583號、100 年度臺
      上字第971 號、99年度臺上字第7379號、99年度臺上字第
      4962號判決意旨參照）。查本案偵查中檢察官向法院聲請
      羈押時，被告方於法官訊問時坦認有起訴書附表編號1 至
      4 所示販賣第二級毒品安非他命、及附表編號6 至8 所示
      販賣第三級毒品愷他命等犯行，惟偵查中檢察官向法院聲
      請羈押之程序仍屬偵查程序之延伸，雖被告於本院審核聲
      請羈押程序時始坦認上開犯行（偵卷第85頁），惟該自白
      仍屬偵查中所為之陳述，另被告於本院行準備程序及審理
      時亦均自白在卷（本院卷第25頁、第57頁）。綜上，足見
      被告自偵查迄於本院審理時，均自白犯罪，是被告上開犯
      行應依毒品危害防制條例第17條第2 項規定，減輕其刑。
（六）另被告就附表編號5 所示之罪（即販賣安非他命毒品予陳
      光敏部分），已於法院審理期間自白犯罪，其辯護人並以
      員警及檢察官均未詢（訊）問被告關於附表編號5 之販賣
      犯行，致被告於起訴前無從為提出辯解或表示認罪與否之
      機會，且被告於法院亦已坦承此部分犯行，自應從寬認定
      而依法減刑等語（本院卷第58頁）。按「毒品危害防制條
      例第17條第2 項規定：『犯第4 條至第8 條之罪於偵查及
      審判中均自白者，減輕其刑。』係為鼓勵是類犯罪行為人
      悔過、自白，並期訴訟經濟、節約司法資源而設。一般而
      言，必須於偵查及審判中皆行自白，始有適用，缺一不可
      。但如檢察官未行偵訊，即依其他證據資料逕行起訴，致
      使被告無從充足此偵查中自白之要件，當然影響是類重罪
      案件被告可能得受減刑寬典處遇之機會與權益，無異剝奪
      其訴訟防禦權，難謂已經遵守憲法第8 條所要求並保障之
      正當法律程序規範意旨；於此特別情形，自應解為所稱偵
      查中自白，僅指在偵查中，經進行訊問被告（行為人）之
      查證程序，而其坦白承認者而言，不包含未行偵訊，即行
      結案、起訴之狀況。從而，就此例外情況，祇要審判中自
      白，仍有上揭減刑寬典之適用，俾符合該條項規定之規範
      目的。」（最高法院100 年度臺上字第654 號判決要旨參
      照）。查警方、檢察官於偵查階段（含警詢、羈押訊問）
      雖曾就被告是否販賣毒品予黃貴仁、羅岩鏡、黃信銨等人
      逐一詢（訊）問，然並未就是否販賣毒品予陳光敏而為詢
      （訊）問，致被告於起訴前無從為提出辯解或表示認罪與
      否之機會，已影響其可能得受減刑寬典處遇之機會與權益
      ，無異剝奪其訴訟防禦權，況且其於本院審理期間均自白
      此部分犯行，自應從寬認定被告就附表編號5 所示犯行，
      亦適用毒品危害防制條例第17條第2 項之規定，減輕其刑
      。
（七）量刑理由之說明：
      爰審酌被告素行尚佳，前無任何論罪科刑紀錄，此有臺灣
      高等法院被告前案紀錄表在卷可憑，惟其明知安非他命、
      愷他命均係屬戕害人身心之毒品，竟為貪圖不法利益，鋌
      而走險予以販賣他人施用，危害社會治安及國民健康甚鉅
      ，且販賣毒品為世界各國戮力查緝之萬國公罪，安非他命
      、愷他命足以使施用者導致精神障礙、性格異常，甚至造
      成生命危險之生理成癮性及心理依賴性，然考量本件之交
      易金額、毒品數量等經過，與一般大毒梟相較，其犯罪情
      節尚非惡劣嚴重，且其於偵查及本院審理時均坦承所有犯
      行，節省不必要之調查資源，暨其生活狀況、智識程度為
      高中畢業、犯罪之動機、目的、手段、所生危害等一切情
      狀，併參酌被告父親於去年病逝、母親年邁多病、尚有兩
      名年幼子女亟需撫養及家中經濟尚由被告一人負擔等情（
      詳參本院卷第60至61頁之被告全戶戶籍謄本），爰分別量
      處如附表「宣告刑」欄所示之刑（含主刑及從刑），並定
      其應執行之刑，以示懲儆，並符罪刑相當原則。
（八）沒收部分：
    1.按犯毒品危害防制條例第4 條之罪者，其供犯罪所用或因
      犯罪所得之財物，均沒收之，如全部或一部不能沒收時，
      追徵其價額或以其財產抵償之，毒品危害防制條例第19條
      第1 項定有明文。該條係採義務沒收主義，且金錢為代替
      物，重在兌換價值，而不在原物，自難拘泥於沒收原物之
      理論，認沒收販賣毒品所得之金錢，以當場查獲扣押者為
      限，苟能證明其為販賣毒品所得之金錢，均應予以沒收（
      最高法院92年度臺上字第5227號判決意旨參照）。又犯罪
      所得之財物，不能與正常營利事業計算營利所得之情形相
      提並論，蓋所稱因犯罪所得之財物，乃指犯罪行為所直接
      取得而法律上無第三人得主張權利之一切財物而言，故販
      賣毒品所得之財物如依法諭知沒收時，舉凡販賣毒品所得
      之財物，不問其中何部分屬於成本，何部分屬於犯罪之利
      得，均應予以沒收，非僅限於所賺取之差價部分，如此始
      符立法之本旨（最高法院98年度臺上字第3081號判決意旨
      參照）。是本案被告先後出售第二級毒品安非他命予黃貴
      仁、羅岩鏡、陳光敏，另出售第三級毒品愷他命予黃信銨
      ，其犯罪所得總計8 千元，不分成本或其獲利之部分，均
      為被告犯毒品危害防制條例第4 條之罪所得之財物，縱非
      屬當場所扣案者，仍應依毒品危害防制條例第19條第1 項
      規定諭知沒收，如全部或一部不能沒收時，以其財產抵償
      之。
    2.再按應沒收之物，雖不論有無扣案均應宣告沒收，惟對於
      未扣案者，除有如全部或一部不能沒收時，應予追繳，或
      追徵其價額或以其財產抵償之特別規定外，以仍屬存在者
      ，始得宣告沒收，對已不存在之物，即無從宣告沒收（最
      高法院97年度臺上字第466 號、96年度臺上字第5345號判
      決意旨參照）。經查，未扣案之0000000000號行動電話（
      含SIM 卡1 張）係被告所有供聯繫販賣毒品之工具之情，
      業經被告供承在卷（偵卷第6 頁、本院卷第57頁背面），
      且被告於警詢時供稱並無查扣物品等語（偵卷第6 頁），
      並有苗栗縣警察局竹南分局扣押物品收據/ 無應扣押之物
      證明書在卷可稽（偵卷第51頁），惟並無任何證據可茲證
      明該手機確已滅失，況且，依上開判決見解，該未扣案之
      0000000000號行動電話1 支（含SIM 卡1 張）仍應依毒品
      危害防制條例第19條第1 項之規定諭知沒收，如全部或一
      部不能沒收時，追徵其價額（最高法院99年度第5 次刑事
      庭會議(二)決議意旨參照）。
    3.至本案雖另扣得黑色SONY ERICSSON 牌（序號0000000000
      00000 ）、銀色SONY ERICSSON 牌（序號00000000000000
      0 ）、銀黑色LOUIS VUITTON 牌（序號000000000000000
      ）、紅色三星牌（型號SCH-S299、亞太專用機、無序號）
      等4 支行動電話，然查無證據證明與本案相關，是無從於
      本案宣告沒收，宜由檢察官另行依法處理。
五、應適用之法條：
（一）刑事訴訟法第299 條第1 項前段。
（二）毒品危害防制條例第4 條第2 、3 項、第17條第2 項、第
      19條第1 項。
（三）刑法第11條、第51條第5 款。
本案經檢察官黃俊鳴到庭執行職務。
中    華    民    國   100    年    6     月    22    日
                  刑事第二庭    審判長法  官  楊清益
                                      法  官  林靜雯
                                      法  官  魏宏安
以上正本證明與原本無異。
如不服本判決應於收受判決後10日內向本院提出上訴書狀，並應
敘述具體理由。其未敘述上訴理由者，應於上訴期間屆滿後20日
內向本院補提理由書( 均須按他造當事人之人數附繕本) 「切勿
逕送上級法院」。告訴人或被害人如對本判決不服者，應具備理
由請求檢察官上訴，其上訴期間之計算係以檢察官收受判決正本
之日期為準。
                                      書記官  張玉楓
中    華    民    國    10    年    6     月    22    日
附表：
┌──┬───┬───┬────────┬─────┬────────┐
│編號│對象  │販賣時│交易方式及地點  │毒品種類及│宣告刑（含主刑及│
│    │      │間（民│                │金額（新臺│從刑）          │
│    │      │國）  │                │幣）      │                │
├──┼───┼───┼────────┼─────┼────────┤
│1   │黃貴仁│99年11│黃貴仁以其行動電│購買第二級│朱啟祥販賣第二級│
│    │      │月30日│話撥打朱啟祥之行│毒品安非他│毒品，處有期徒刑│
│    │      │19時26│動電話聯絡購買毒│命1 包，共│年陸月。未扣案│
│    │      │分許  │品，並於苗栗縣後│計1 千元。│00000000│
│    │      │（偵卷│龍鎮○○路153 號│          │三九號行動電話壹│
│    │      │第90頁│附近，朱啟祥所駕│          │支（含SIM 卡壹張│
│    │      │）    │駛之自用小客車內│          │）沒收，如全部或│
│    │      │      │交易。          │          │一部不能沒收時，│
│    │      │      │                │          │追徵其價額。未扣│
│    │      │      │                │          │案因販賣第二級毒│
│    │      │      │                │          │品所得新臺幣壹仟│
│    │      │      │                │          │元沒收，如全部或│
│    │      │      │                │          │一部不能沒收時，│
│    │      │      │                │          │以其財產抵償之。│
├──┼───┼───┼────────┼─────┼────────┤
│2   │黃貴仁│99年12│黃貴仁以其行動電│購買第二級│朱啟祥販賣第二級│
│    │      │月3 日│話撥打朱啟祥之行│毒品安非他│毒品，處有期徒刑│
│    │      │20時31│動電話聯絡購買毒│命1 包，共│年陸月。未扣案│
│    │      │分許  │品，並於苗栗縣後│計1 千元。│00000000│
│    │      │（偵卷│龍鎮臺72線東西向│          │三九號行動電話壹│
│    │      │第92頁│快速道路入口處，│          │支（含SIM 卡壹張│
│    │      │）    │朱啟祥所駕駛之自│          │）沒收，如全部或│
│    │      │      │用小客車內交易。│          │一部不能沒收時，│
│    │      │      │                │          │追徵其價額。未扣│
│    │      │      │                │          │案因販賣第二級毒│
│    │      │      │                │          │品所得新臺幣壹仟│
│    │      │      │                │          │元沒收，如全部或│
│    │      │      │                │          │一部不能沒收時，│
│    │      │      │                │          │以其財產抵償之。│
├──┼───┼───┼────────┼─────┼────────┤
│3   │羅岩鏡│99年11│羅岩鏡以行動電話│購買第二級│朱啟祥販賣第二級│
│    │      │月29日│撥打朱啟祥之行動│毒品安非他│毒品，處有期徒刑│
│    │      │16至17│電話聯絡購買毒品│命1 包，共│年陸月。未扣案│
│    │      │時許  │，並於苗栗縣後龍│計1 千元。│00000000│
│    │      │（偵卷│鎮中龍里活動中心│          │三九號行動電話壹│
│    │      │第189 │前，朱啟祥所駕駛│          │支（含SIM 卡壹張│
│    │      │頁）  │之自用小客車內交│          │）沒收，如全部或│
│    │      │      │易。            │          │一部不能沒收時，│
│    │      │      │                │          │追徵其價額。未扣│
│    │      │      │                │          │案因販賣第二級毒│
│    │      │      │                │          │品所得新臺幣壹仟│
│    │      │      │                │          │元沒收，如全部或│
│    │      │      │                │          │一部不能沒收時，│
│    │      │      │                │          │以其財產抵償之。│
├──┼───┼───┼────────┼─────┼────────┤
│4   │羅岩鏡│99年12│羅岩鏡以行動電話│購買第二級│朱啟祥販賣第二級│
│    │      │月6 日│撥打朱啟祥之行動│毒品安非他│毒品，處有期徒刑│
│    │      │15至16│電話聯絡購買毒品│命1 包，共│年陸月。未扣案│
│    │      │時許  │，並於苗栗縣後龍│計1 千元。│00000000│
│    │      │（偵卷│鎮中龍里活動中心│          │三九號行動電話壹│
│    │      │第189 │前，朱啟祥所駕駛│          │支（含SIM 卡壹張│
│    │      │頁）  │之自用小客車內交│          │）沒收，如全部或│
│    │      │      │易。            │          │一部不能沒收時，│
│    │      │      │                │          │追徵其價額。未扣│
│    │      │      │                │          │案因販賣第二級毒│
│    │      │      │                │          │品所得新臺幣壹仟│
│    │      │      │                │          │元沒收，如全部或│
│    │      │      │                │          │一部不能沒收時，│
│    │      │      │                │          │以其財產抵償之。│
├──┼───┼───┼────────┼─────┼────────┤
│5   │陳光敏│99年11│陳光敏以行動電話│購買第二級│朱啟祥販賣第二級│
│    │      │月7 日│撥打朱啟祥之行動│毒品安非他│毒品，處有期徒刑│
│    │      │1 時37│電話聯絡購買毒品│命1 包，共│年陸月。未扣案│
│    │      │分許  │，並於苗栗縣後龍│計1 千元。│00000000│
│    │      │（偵卷│鎮維真國中附近之│          │三九號行動電話壹│
│    │      │第238 │超商交易。      │          │支（含SIM 卡壹張│
│    │      │頁，並│                │          │）沒收，如全部或│
│    │      │由公訴│                │          │一部不能沒收時，│
│    │      │檢察官│                │          │追徵其價額。未扣│
│    │      │當庭更│                │          │案因販賣第二級毒│
│    │      │正，本│                │          │品所得新臺幣壹仟│
│    │      │院卷第│                │          │元沒收，如全部或│
│    │      │25頁背│                │          │一部不能沒收時，│
│    │      │面）  │                │          │以其財產抵償之。│
├──┼───┼───┼────────┼─────┼────────┤
│6   │黃信銨│99年11│黃信銨以行動電話│購買第三級│朱啟祥販賣第三級│
│    │      │月30日│撥打朱啟祥之行動│毒品愷他命│毒品，處有期徒刑│
│    │      │23時50│電話聯絡購買毒品│1 包，共計│貳年陸月。未扣案│
│    │      │分許  │，並於苗栗縣後龍│1 千元。  │00000000│
│    │      │（偵卷│鎮○○里○○路48│          │三九號行動電話壹│
│    │      │第126 │號之黃信銨住處交│          │支（含SIM 卡壹張│
│    │      │頁）  │易。            │          │）沒收，如全部或│
│    │      │      │                │          │一部不能沒收時，│
│    │      │      │                │          │追徵其價額。未扣│
│    │      │      │                │          │案因販賣第三級毒│
│    │      │      │                │          │品所得新臺幣壹仟│
│    │      │      │                │          │元沒收，如全部或│
│    │      │      │                │          │一部不能沒收時，│
│    │      │      │                │          │以其財產抵償之。│
├──┼───┼───┼────────┼─────┼────────┤
│7   │黃信銨│99年12│黃信銨以行動電話│購買第三級│朱啟祥販賣第三級│
│    │      │月2 日│撥打朱啟祥之行動│毒品愷他命│毒品，處有期徒刑│
│    │      │20時56│電話聯絡購買毒品│1 包，共計│貳年陸月。未扣案│
│    │      │分許  │，並於苗栗縣後龍│1 千元。  │00000000│
│    │      │（偵卷│鎮○○里○○路48│          │三九號行動電話壹│
│    │      │第126 │號之黃信銨住處交│          │支（含SIM 卡壹張│
│    │      │頁）  │易。            │          │）沒收，如全部或│
│    │      │      │                │          │一部不能沒收時，│
│    │      │      │                │          │追徵其價額。未扣│
│    │      │      │                │          │案因販賣第三級毒│
│    │      │      │                │          │品所得新臺幣壹仟│
│    │      │      │                │          │元沒收，如全部或│
│    │      │      │                │          │一部不能沒收時，│
│    │      │      │                │          │以其財產抵償之。│
├──┼───┼───┼────────┼─────┼────────┤
│8   │黃信銨│99年12│黃信銨以行動電話│購買第三級│朱啟祥販賣第三級│
│    │      │月4 日│撥打朱啟祥之行動│毒品愷他命│毒品，處有期徒刑│
│    │      │23時8 │電話聯絡購買毒品│1 包，共計│貳年陸月。未扣案│
│    │      │分許  │，並於苗栗縣後龍│1 千元。  │00000000│
│    │      │（偵卷│鎮○○里○○路48│          │三九號行動電話壹│
│    │      │第126 │號之黃信銨住處交│          │支（含SIM 卡壹張│
│    │      │頁）  │易。            │          │）沒收，如全部或│
│    │      │      │                │          │一部不能沒收時，│
│    │      │      │                │          │追徵其價額。未扣│
│    │      │      │                │          │案因販賣第三級毒│
│    │      │      │                │          │品所得新臺幣壹仟│
│    │      │      │                │          │元沒收，如全部或│
│    │      │      │                │          │一部不能沒收時，│
│    │      │      │                │          │以其財產抵償之。│
└──┴───┴───┴────────┴─────┴────────┘
附錄本案論罪之法條全文：
毒品危害防制條例第4條第2項、第3項
製造、運輸、販賣第二級毒品者，處無期徒刑或7 年以上有期徒
刑，得併科新臺幣1 千萬元以下罰金。
製造、運輸、販賣第三級毒品者，處5 年以上有期徒刑，得併科
新臺幣7 百萬元以下罰金。